【裁判字號】    99,抗,880
【裁判日期】    990831
【裁判案由】    聲明異議
【裁判全文】
臺灣高等法院民事裁定                   99年度抗字第880號
抗  告  人  甲○○
上列抗告人因遠東國際商業銀行股份有限公司等與陳明光間清償
債務強制執行事件，聲明異議，對於中華民國99年5月14日臺灣
板橋地方法院99年度執事聲字第151號裁定提起抗告，本院裁定
如下：
    主  文
抗告駁回。
抗告程序費用由抗告人負擔。
    理  由
一、按實施查封後，第三人未經執行法院允許，占有查封物或為
    其他有礙執行效果之行為者，執行法院得依職權或依聲請排
    除之，強制執行法第51條第3項定有明文；前揭規定，於不
    動產執行程序準用之，同法第113條復有明定。又債務人應
    交出之不動產，現為債務人占有或於查封後為第三人占有者
    ，執行法院應解除其占有，點交於買受人或承受人，強制執
    行法第99條第1項前段定有明文。
二、本件債權人遠東商業銀行股份有限公司前執原法院98年度板
    小字第487號確定判決為執行名義，聲請拍賣債務人陳明光
    所有臺北縣樹林市○○路○段72號3樓房屋（以下稱系爭房屋
    ）及坐落土地，經原法院以98年司執字第36068號事件為強
    制執行在案，並於民國98年11月27日進行第2次拍賣，由第
    三人廖舜華得標買受，並發給權利移轉證書。因系爭房屋外
    牆設有抗告人之廣告招牌，原法院乃依廖舜華之聲請，以99
    年3月11日板院輔98司執喜字第36068號函定於同年4月28日
    點交系爭房地（含系爭房屋之外牆部分）予廖舜華。
三、抗告人於原法院聲明異議略以：伊前與陳明光就系爭房屋簽
    訂外牆廣告租賃契約書（以下稱系爭租約），約定以該房屋
    外牆供伊架設廣告招牌，租期至103年10月18日止，則依買
    賣不破租賃原則，該房屋之買受人亦受上開租約之拘束，伊
    係合法占用系爭房屋外牆，故原法院定於99年4月28日將系
    爭房屋外牆部分點交予買受人之處分，顯有違誤，應予撤銷
    云云。惟查，系爭房屋於97年9月1日即經原法院為查封登記
    ，並於同年10月7日實施現場查封，有原法院97年度執全字
    第2675號假扣押執行卷可稽，抗告人自承系爭租約係於98年
    10月17日簽訂，是日以前，伊係向第三人黃森茂承租與系爭
    房屋同棟之4樓外牆，並於系爭租約簽訂後，始將廣告招牌
    由4樓外牆遷至3樓外牆，亦有執行筆錄、系爭房屋現場照片
    及外牆廣告租賃契約書2份附卷為憑可稽。足認抗告人係於
    系爭房屋查封後始占用該房屋外牆，揆諸首揭說明，執行法
    院自得解除抗告人之占有，將系爭房屋外牆點交予買受人。
    至抗告人另主張陳明光應支付伊解約金及遷移費用云云，要
    屬其與陳明光間之爭執，非本件聲明異議程序所得處理。從
    而，原法院維持司法事務官駁回抗告人聲明異議之裁定，尚
    無不合。抗告論旨仍執陳詞指摘原裁定不當，聲明廢棄，非
    有理由，應予駁回。
四、據上論結，本件抗告為無理由，爰裁定如主文。
中    華    民    國    99    年    8     月    31    日
                  民事第十一庭
                      審判長法  官  鄭雅萍
                            法  官  徐福晉
                            法  官  詹文馨
正本係照原本作成。
本裁定除以適用法規顯有錯誤為理由外，不得再抗告。如提起再
抗告，應於收受後10日內委任律師為代理人向本院提出再抗告狀
。並繳納再抗告費新台幣１千元。
中    華    民    國    99    年    9     月    2     日
                            書記官  洪秋帆

司法院資訊處製作；財團法人民間司法改革基金會備份。
